臺灣橋頭地方法院民事判決
111年度重訴字第103號
原      告  呂宜峰  
訴訟代理人  林石猛律師
            張羽誠律師
被      告  麗園農牧科技股份有限公司

法定代理人  許自足  
訴訟代理人  魏琳珊律師
複代理人    王盛鐸律師
當事人間請求給付票款等事件，本院民國111年11月17日言詞辯
論終結，判決如下：
    主  文
被告應給付原告新台幣壹仟捌佰參拾柒萬伍仟元，及自民國一一
一年四月二十六日起至清償日止，按週年利率百分之五計算之利
息。
訴訟費用由被告負擔。
本判決第一項於原告以新台幣陸佰壹拾貳萬伍仟元或同額之金融
機構可轉讓定期存單為被告供擔保後得假執行。但被告如以新台
幣壹仟捌佰參拾柒萬伍仟元為原告預供擔保後得免為假執行。
    事實及理由
一、原告主張：
㈠、兩造於民國107 年10月11日簽定共同經營新公司以開發雞糞
    環保業務之承諾書，及於107 年10月16日簽定修正承諾書之
    協議書約定：原告同意於107 年10月11日雙方簽定承諾書後
    ，以新台幣（下同）15,000,000元作為新公司之股款（承諾
    書第2 條第1 項），被告則應將被告公司已發行股數共6,00
    0,000 股質押予原告（承諾書第2 條第6 項、第7 項），並
    約定若新公司未成功設立，被告應於107 年11月1 日前返還
    原告所挹注之15,000,000元，否則原告有權處理乙方所質押
    予原告之6,000,000股股票。原告於簽約後已匯款如附表編
    號1、2所示之15,000,000元予被告收受。嗣被告不僅未依約
    履行前述偕同原告共同成立新公司之義務，更因經營困難、
    周轉不靈等情事致新公司無法成立，依上開約定自應返還原
    告所挹注之15,000,000元。
㈡、又被告因經營困難、周轉不靈，並陸續向原告借款，原告分
    別於附表所示3至6之日期匯款如附表編號3 至6 所示之借款
    予被告（下稱系爭消費借貸契約），總計原告共匯款如附表
    編號1 至6 所示之金額予被告，合計共38,375,000元。
㈢、嗣後為清償上開款項，經兩造協商後，被告與原告分別於108
     年7 月8 日至14日某日及108 年8 月10日簽署兩份「承諾
    書」；依第一份（107 年7 月8 日）承諾書之約定，被告開
    立附表編號1 至6 所示之支票予原告，以清償被告向原告借
    用之2,400 萬元；依第二份（108 年8月10日）承諾書之約
    定，被告應開立附表編號7 所示之支票，以償還被告向原告
    借用之10,000,000元，被告並已依約簽發上開支票予原告收
    執（上開承諾書，下合稱系爭承諾書）。原告嗣後分別於10
    9 年3 月18日及20日向合作金庫商業銀行提示前開7 張支票
    後，均因被告存款不足及為拒絕往來戶而遭退票，被告因此
    而獲有上開金額之利益，依票據法第22條第4 項利益償還請
    求權之規定，被告應返還原告上開利益。
㈣、被告之後共只陸續清償編號1、2所示之15,000,000元及另筆5
    ,000,000元借款，合計共20,000,000元，尚有18,375,000元
    借款餘款未清償，依系爭消費借貸契約及系爭承諾書之約定
    ，被告自應返還積欠之上開金額。爰依系爭消費借貸契約、
    票據法第22條第4 項之利益償還請求權、系爭承諾書等法律
    關係提起本訴請求被告返還18,375,000元等語。並聲明：被
    告應給付原告1,837 5,000 元，及自起訴狀繕本送達翌日起
    至清償日止，按年息百分之五計算之利息；並願以現金或同
    額之金融機構可轉讓定期存單供擔保，請准宣告假執行。
二、被告抗辯：被告對原告主張之上開事實不爭執，但希望能與
    原告和解協商還款條件等語置辯。並聲明：原告之訴駁回；
    如受不利判決，願供擔保，請准宣告免為假執行。
三、兩造不爭執事實：
㈠、兩造於107 年10月11日簽定共同經營新公司以開發雞糞環保
    業務之承諾書，及於107 年10月16日簽定修正承諾書之協議
    書約定，原告同意於107 年10月11日雙方簽定承諾書後，以
    15,000,000元作為新公司之股款（承諾書第2 條第1 項），
    被告則應將被告公司已發行股數共6,000,000 股質押予原告
    （承諾書第2 條第6 項、第7 項），並約定若新公司未成功
    設立，被告應於107 年11月1 日前返還原告所挹注之15,000
    ,000元，否則原告有權處理乙方所質押予原告之6,000,000
    股股票。原告於簽約後已匯款如附表編號1、2所示之15,000
    ,000元予被告收受。並有107 年10月11日承諾書、107 年10
    月16日在卷可稽（卷二第19-24 頁）。
㈡、被告因經營困難、周轉不靈，並陸續向原告借款，原告分別
    於附表所示3至6之日期匯款如附表編號3 至6 所示之借款予
    被告（下稱系爭消費借貸契約），總計原告共匯款如附表編
    號1 至6 所示之金額予被告，金額合計共38,375,000元。　
㈢、被告與原告分別於108 年7 月8 日至14日某日及108 年8 月
    10日簽署兩份「承諾書」；依第一份（107 年7 月8 日）承
    諾書之約定，被告開立附表編號1 至6 所示之支票予原告，
    以清償被告向原告借用之2,400 萬元；依第二份（108 年8
    月10日）承諾書之約定，被告應開立附表編號7 所示之支票
    ，以償還被告向原告借用之10,000,000元，被告並已依約簽
    發上開支票予原告收執。原告嗣後分別於109 年3 月18日及
    20日向合作金庫商業銀行提示前開7 張支票後，均因被告存
    款不足及為拒絕往來戶而遭退票。並有承諾書2 份、支票影
    本7 紙、退票理由單在卷可稽（卷一第25-39 頁、卷二第25
    -28 頁）。
㈣、被告之後共只陸續清償編號1、2所示之15,000,000元及另筆5
    ,000,000元借款，合計共20,000,000元，尚有18,375,000元
    借款餘款未清償。
四、本院論斷：
    原告主張之上開事實，業據其提出兩造簽定之協議書、承諾
    書、附表所示支票及退票理由單、原告匯款予被告之匯款紀
    錄、原告與被告之副總曾麗書間之ＬＩＮＥ對話紀錄等為證，並
    為被告所不爭執，自堪認屬實。另原告與被告無法達成和解
    ，業據原告具狀陳報在卷。故原告之本件請求，自屬有據。
五、綜上所述，原告依上開規定請求被告給付18,375,000 元，
    及自起訴狀繕本送達翌日之111年4月26日起至清償日止，按
    年息百分之5計算之利息，為有理由，應予准許。
六、本判決主文第1項就原告勝訴部分，兩造分別陳明願供擔保
    ，聲請宣告假執行或免為假執行，經核並無不合，爰分別酌
    定相當之擔保金額併予宣告之。
七、訴訟費用負擔之依據：民事訴訟法第78條。　
中　　華　　民　　國　　111 　年　　12　　月　　19　　日

                  民事第一庭  法　官　郭文通
以上正本係照原本作成。
如對本判決上訴，須於判決送達後20日內向本院提出上訴狀。如
委任律師提起上訴者，應一併繳納上訴審裁判費。
中　　華　　民　　國　　111 　年　　12　　月　　19　　日
                              書記官　林香如

附表：
        原告匯款及借款予被告之情形     被告承諾還款之情形     編號 匯款日期 金額 小計  支票票號 票面金額 到期日(還款期限) 1 107.10.11 500萬元 2,900萬元 原證2承諾書被告於108.7.8至7.14之間，承諾返還2,400萬元之借款(編號1至5合計2,900萬元，扣除被告107年10月26日清償之500萬元，餘款2,400萬元)，並開立右欄所示合計2,400萬之6張支票(原證3)予原告 1、LA0000000 400萬元 108.11.30 2 107.10.15 1000萬元   2、LA0000000 400萬元 108.12.31 3 108.6.10 500萬元      4 108.6.25 200萬元   3、LA0000000 400萬元 109.1.31 5 108.7.8 700萬元   4、LA0000000 400萬元 109.2.15      5、LA0000000 400萬元 109.2.29      6、LA0000000 400萬元 109.3.15 6 108.7.15 937萬5,000元  原證4承諾書被告於108.8.10承諾返還編號6之借款，並開立右欄所示之1000萬元支票(原證5)予原告 7、LA0000000 1000萬元 108.9.30 備註：